【裁判字號】    99,審訴,2100
【裁判日期】    990630
【裁判案由】    毒品危害防制條例
【裁判全文】
臺灣高雄地方法院刑事判決            99年度審訴字第2100號
公  訴  人  臺灣高雄地方法院檢察署檢察官
被      告  甲○○
上列被告因毒品危害防制條例案件，經檢察官提起公訴（99年度
毒偵字第2503號、2524號），嗣於本院準備程序中被告就被訴事
實為有罪之陳述，經本院告知簡式審判程序之旨，並聽取被告與
公訴人之意見後，合議庭裁定由受命法官獨任進行簡式審判程序
，判決如下：
    主  文
甲○○施用第一級毒品，累犯，處有期徒刑玖月。
    事  實
一、甲○○前於民國87年間因施用毒品案件，經裁定送觀察、勒
    戒後，認無繼續施用毒品之傾向，於88年1 月7 日執行完畢
    ，並經臺灣高雄地方法院檢察署檢察官以87年度偵字第2638
    4 號不起訴處分確定。於前開觀察、勒戒執行完畢釋放後5
    年內，復於88年間因施用毒品案件，經本院以88年度毒聲字
    第2615號裁定送觀察、勒戒後，認有繼續施用毒品傾向，再
    經本院以88年度毒聲字第7453號裁定令入戒治處所施以強制
    戒治，復經本院以89年度毒聲字第1760號裁定停止戒治，所
    餘戒治期間付保護管束，於90年3 月15日執行完畢。另於94
    年間因施用毒品案件，經臺灣高等法院高雄分院以95年度上
    訴字第584 號判處應執行有期徒刑1 年3 月確定。又於95年
    間因施用毒品案件，經本院以95年度訴字第2084號判處有期
    徒刑1 年確定。又於96年間因施用毒品案件，經本院以96年
    度訴字第505 號判處有期徒刑9 月確定，並經本院以96年度
    聲減字第2047號裁定減刑為應執行有期徒刑4 月15日確定。
    上開第一、二罪，經本院以96年度聲字第476 號裁定為應執
    行有期徒刑2 年2 月確定，並經本院以96年度聲減字第2047
    號裁定減刑為應執行有期徒刑1 年1 月確定。上開各罪，接
    續執行，於96年11月15日縮短刑期假釋出監，於96年12月23
    日假釋付保護管束期滿，未經撤銷，視為執行完畢。復基於
    施用第一級毒品海洛因之犯意，於99年3 月1 日19時許，在
    高雄市前鎮區○○○街182 號之住處，以將海洛因摻入香煙
    後點燃吸食煙霧之方式，施用第一級毒品海洛因1 次。嗣於
    99年3 月2 日13時20分許，在高雄市前鎮區○○○路286 號
    3 樓，因另案經發佈通緝而遭警逮捕，甲○○於警方未發覺
    其施用第一級毒品犯行時，主動在警詢中自承其上述施用海
    洛因毒品犯行，而願接受裁判，並得其同意採集尿液送驗，
    結果呈可待因、嗎啡陽性反應，始悉上情。
二、案經高雄市政府警察局前鎮分局報請臺灣高雄地方法院檢察
    署檢察官偵查起訴。
    理  由
一、本件被告甲○○所犯係死刑、無期徒刑、最輕本刑為3 年以
    上有期徒刑以外之罪，其於準備程序中就被訴事實為有罪之
    陳述，經本院告知簡式審判程序之旨，並聽取公訴人及被告
    意見後，合議庭裁定由受命法官獨任進行簡式審判程序，合
    先敘明。
二、訊據被告對於上揭時、地，施用第一級毒品海洛因之事實，
    坦承不諱，而被告為警查獲所採之尿液檢體，經送高雄市立
    凱旋醫院以酵素免疫分析法及氣相層析質譜檢驗結果，呈現
    可待因、嗎啡陽性反應，此有高雄市立凱旋醫院99年3 月29
    日第A00000000 號濫用藥物尿液檢驗報告暨高雄市政府警察
    局前鎮分局偵查隊查獲毒品案件犯罪嫌疑人姓名對照表各1
    份在卷可稽。足徵被告之任意性自白核與事實相符，應堪信
    為真實，可採為本件論罪科刑之依據。是本件事證明確，被
    告施用第一級毒品犯行，洵堪認定，應予依法論科。
三、按海洛因為毒品危害防制條例第2 條第2 項第1 款所稱之第
    一級毒品，不得施用、持有。次按觀察、勒戒或強制戒治執
    行完畢釋放後，5 年內再犯第10條之罪者，應依一般刑事訴
    訟程序予以起訴論罪科刑，此觀諸毒品危害防制條例第20條
    、第23條第2 項規定自明。再按犯毒品危害防制條例第10條
    之罪，經觀察、勒戒後，認無繼續施用毒品之傾向，應即釋
    放，並為不起訴處分；認有繼續施用毒品之傾向者，應由檢
    察官聲請法院裁定令入戒治處所施以強制戒治，至無繼續戒
    治之必要，強制戒治期滿，應即釋放，由檢察官為不起訴處
    分。經觀察勒戒、強制戒治執行完畢釋放後，5 年內再犯第
    10條之罪，依93年1 月9 日修正施行之毒品危害防制條例第
    23條第2 項規定意旨，應由檢察官偵查起訴。又依修正後之
    規定，僅限於「初犯」及「5 年後再犯」二種情形，始應先
    經觀察、勒戒或強制戒治程序。倘被告於5 年內已再犯，經
    依法追訴處罰，縱其第3 次（或第3 次以上）再度施用毒品
    之時間，在初犯經觀察、勒戒或強制戒治執行完畢釋放5 年
    以後，已不合於「5 年後再犯」之規定，且因已於「5 年內
    再犯」，顯見其再犯率甚高，原實施觀察、勒戒或強制戒治
    ，已無法收其實效，即應依該條例第10條處罰（最高法院97
    年度第5 次刑事庭會議決議參照）。查被告前於87年間因施
    用毒品案件，經裁定送觀察、勒戒後，認無繼續施用毒品之
    傾向，於88年1 月7 日執行完畢，並經臺灣高雄地方法院檢
    察署檢察官以87年度偵字第26384 號不起訴處分確定。於前
    開觀察、勒戒執行完畢釋放後5 年內，復於88年間因施用毒
    品案件，經本院以88年度毒聲字第2615號裁定送觀察、勒戒
    後，認有繼續施用毒品傾向，再經本院以88年度毒聲字第
    7453號裁定令入戒治處所施以強制戒治，復經本院以89年度
    毒聲字第1760號裁定停止戒治，所餘戒治期間付保護管束，
    於90年3 月15日執行完畢，有臺灣高等法院被告前案紀錄表
    1 份在卷可參，復於99年3 月1 日19時許，施用第一級毒品
    海洛因1 次，則公訴人予以起訴，尚無不合，本院自得依法
    論科。
四、核被告所為，係犯毒品危害防制條例第10條第1 項之施用第
    一級毒品罪。被告持有第一級毒品後進而施用，其持有之低
    度行為應為施用之高度行為所吸收，故不另論其持有毒品罪
    。被告有事實欄所載之前案紀錄，前於96年12月23日執行完
    畢，有卷附臺灣高等法院被告前案紀錄表可按，其受有期徒
    刑執行完畢，5 年以內故意再犯有期徒刑以上之罪，為累犯
    ，應加重其刑。被告於為警盤查時，主動就未被發覺之施用
    第一級毒品犯行，向員警自首而接受裁判等情，有警詢筆錄
    在卷可憑，應依刑法第62條前段減輕其刑。被告所犯之罪有
    上開加重及減輕事由，應依刑法第71條第1 項先加後減之。
    本院審酌被告前因施用毒品案件，經勒戒、觀察及強制戒治
    程序，由檢察官不起訴處分後，仍不知悛悔，再次施用毒品
    自戕其身，顯然缺乏戒絕毒品之決心，且被告前有毒品之前
    科紀錄，素行不良，惟念及被告坦承施用第一級毒品之事實
    ，且其行為尚未害及他人，並斟酌被告之犯罪動機、手段以
    及被告之智識程度等一切情狀，量處如主文所示之刑。
據上論斷，應依刑事訴訟法第273 條之1 第1 項、第284 條之1
、第299 條第1 項前段，毒品危害防制條例第10條第1 項，刑法
第11條前段、第47條第1 項、第62條前段，判決如主文。
本案經檢察官杜妍慧到庭執行職務。
中    華    民    國    99    年     6    月    30    日
                  刑事第十庭  法  官  曾子珍
以上正本證明與原本無異。
如不服本判決，應於收受送達後10日內向本院提出上訴書狀。
中    華    民    國    99    年     6    月    30    日
                              書記官  李承悌
附錄本判決論罪科刑法條全文：
毒品危害防制條例第10條
施用第一級毒品者，處6月以上5年以下有期徒刑。
施用第二級毒品者，處3年以下有期徒刑。

司法院資訊處製作；財團法人民間司法改革基金會備份。
